【裁判字號】    98,上易,42
【裁判日期】    980226
【裁判案由】    竊盜
【裁判全文】
臺灣高等法院臺南分院刑事判決          98年度上易字第42號
上  訴  人
即  被  告  乙○○
上列上訴人因竊盜案件，不服臺灣臺南地方法院97年度易字第17
32號中華民國97年12月4日第一審判決（起訴案號：臺灣臺南地
方法院檢察署97年度偵字第11413號），提起上訴，本院判決如
下：
    主  文
上訴駁回。
    事  實
一、乙○○前於民國（下同）86、89年間，因犯竊盜罪，經分別
    判處罰金4000元、有期徒刑3月確定，並執行完畢；嗣復於
    96年間，多次竊盜，經定應執行刑為有期徒刑8月確定，甫
    於97年6月13日執行完畢出監。
二、乙○○猶不知悔改，復意圖為自己不法之所有，於97年7月7
    日上午7時40分許，在臺南市○區○○街114巷60號屋後防火
    巷內，徒手竊得懸掛於該屋外牆上之甲○○所有交付賴國樑
    使用之瓦斯熱水器1臺，並於翌日（8日）下午1、2時許，載
    往臺南市○○○○街與建平路口，以新臺幣（下同）700元代
    價，出售予某姓名年籍不詳之成年男子。嗣經警調閱設置於
    臺南市○區○○街114巷66號之監視錄影器畫面後，查悉上
    情。
三、案經臺南市警察局第5分局報請臺灣臺南地方法院檢察署檢
    察官偵查起訴。
    理  由
一、訊據被告乙○○固供承於上開時、地在臺南市○區○○街11
    4巷60號屋後外牆上拔取懸掛於該外牆上之甲○○所有，交
    予賴國樑使用之熱水器1台後，將之以700元代價出售予他人
    之情，惟矢口否認有何竊盜犯行，辯稱：該熱水器已損壞，
    不堪使用，伊經過該處時，住隔壁的一位男子跟伊說該熱水
    器沒人要，問伊為何不拿走，伊才在草地上取走云云。
二、經查：被告乙○○於上述時、地，將懸掛於臺南市○區○○
    街114巷60號屋後之熱水器拔取後，載往臺南市○○○○街與
    建平路口，以700元代價出售予某姓名年籍不詳之成年男子
    等情，業據被告迭於警偵詢、原審及本院準備程序中供承不
    諱（見警卷第2頁、偵卷第5、10頁、原審卷第16、40頁、本
    院卷第20頁），並有現場照片、錄影監視翻拍畫面（見警卷
    第12頁至第14頁）在卷可稽，堪信被告此部分自白與事實相
    符，可以認定。
三、被告乙○○於本院審理中雖另辯稱該熱水器已破損不堪使用
    ，係無人使用之廢棄物，伊在草地撿到等語。然查：
(一)、該熱水器係屬坐落臺南市○區○○街114巷60號房屋所有權
    人甲○○所有，原懸掛於該屋後方外牆上，甲○○將該屋出
    租予賴國樑，同時交付該熱水器供其使用，該熱水器現仍由
    賴國樑使用中，並非不堪使用之物，且被告於拔取該熱水器
    時，未曾告知賴國樑等情，亦據證人賴國樑於偵查及原審結
    證明確（見偵卷第9、10頁；原審卷第36、37頁），並有房
    屋租賃契約書影本1份在卷可考（見警卷第8、9頁），是該
    熱水器事實上仍係他人所有並使用中，並無拋棄所有權或使
    用權之意。
(二)、況證人賴國樑於原審亦證稱：失竊的熱水器有外殼，外觀好
    好的，沒有破損，懸掛在牆壁上，有一根管子連接到屋內的
    瓦斯桶上等語，則該熱水器之外觀，既無破損，並有管線連
    接至屋內，任何人一望即可知該熱水器係現供人使用之物，
    非廢棄物，亦無誤認為廢棄物之虞，被告前開辯解顯與事實
    不符，要無可採。
(三)、至被告於原審及本院準備程序中所辯稱其搬取該熱水器係經
    上址鄰居同意所為云云。然被告此部分之辯解，核與一般社
    會常情有違，況被告於警詢時即供稱其拔取該熱水器時，現
    場並無他人在場（見警卷第2頁），其提出前開辯解，自難
    遽信，且經本院命被告提出該鄰居之姓名、地址供本院傳喚
    查明，被告並無法提出該鄰居之資料供本院查證，顯見被告
    此部分辯解係推托之詞，洵無足取。又其於本院審理中另辯
    稱係從草地撿拾，亦屬推責之詞，洵非可採。
四、核被告乙○○所為，係犯刑法第320條第1項之竊盜罪。又被
    告有前述之論罪科刑資料，甫於97年6月13日執行完畢出監
    ，有臺灣高等法院被告前案紀錄表1份存卷可參，其於5年內
    故意再犯本件有期徒刑以上之罪，為累犯，應依刑法第47條
    第1項規定加重其刑。
五、從而原審以被告犯行明確，依刑法第320條第1項、第47條第
    1項等規定論罪科刑，並審酌被告已有多次竊盜前科，素行
    不端，再為本件竊盜犯行，足認其法意識薄弱，因一己小利
    即行拔取他人所有日常生活物品，影響被害人日常生活，暨
    犯後始終否認罪行等一切情狀，量處有期徒刑7月，其認事
    用法洵無違誤，量刑亦適當。被告上訴否認犯罪，空言指摘
    原判決不當，為無理由，應予駁回。至原判決據上論結欄漏
    引刑法施行法第1條之1第1項、第2項前段，核與罪刑認定並
    無影響，併此敘明。
據上論結，應依刑事訴訟法第368條，判決如主文。
本案經檢察官范文豪到庭執行職務。
中    華    民    國    98    年    2     月    26    日
                  刑事第一庭    審判長法  官  黃崑宗
                                      法  官  蔡長林
                                      法  官  夏金郎
以上正本證明與原本無異。
不得上訴。
                                      書記官  劉岳文
中    華    民    國    98    年    2     月    26    日
附錄犯罪法條：
中華民國刑法第320條第1項：
意圖為自己或第三人不法之所有，而竊取他人之動產者，為竊盜
罪，處5年以下有期徒刑、拘役或5百元以下罰金。


司法院資訊處製作；財團法人民間司法改革基金會備份。
